【裁判字號】    90,簡上,23
【裁判日期】    900406
【裁判案由】    傷害
【裁判全文】
臺灣臺北地方法院刑事判決                            九十年度簡上字第二三號
    上  訴  人  丁○○
    即  被  告
右上訴人因傷害案件，不服本院簡易庭八十九年度北簡字第一三一六號，中華民國八
十九年十月十六日第一審簡易判決（聲請簡易處刑案號：台灣台北地方法院檢察署八
十九年度偵字第七三五五號）提起上訴，本院管轄第二審合議庭判決如左：
    主  文
上訴駁回。
丁○○緩刑貳年。
    事  實
一、丁○○於民國八十九年三月十六日晚間十時許（聲請簡易判決處刑書誤載為上午
    八時三十分許），在台北市○○○路○段二十五之十七號總統候選人連蕭競選總
    部內，因不滿丙○○稱其「連皮宋骨」，欲與丙○○理論，竟基於傷害之犯意，
    出手掌摑丙○○之左額，致丙○○受有左側額頭紅腫（三乘以二點五公分、三乘
    以一公分）之傷害。
二、案經丙○○訴請臺灣臺北地方法院檢察署檢察官聲請簡易判決處刑。
    理  由
一、訊據被告丁○○固坦承於前開時地與告訴人丙○○發生爭執之事實，惟矢口否認
    有前述傷害犯行，辯稱：當天其本欲質問告訴人為何稱其連皮宋骨，僅稍微碰觸
    告訴人左手臂即被旁人拉開，根本未出手毆打告訴人，不知告訴人為何受傷云云
    。惟查，右揭事實，業據告訴人丙○○於偵審中指訴甚詳，並據在場證人戊○○
    到庭結證稱：其突然聽到爭吵聲，... 其看到被告及告訴人在拉扯，拉哪個部位
    其忘記了，只記得有口角，且手互相推來推去，後來很多人把他們拉開等語明確
    （本院九十年三月一日訊問筆錄參照），被告亦不否認證人戊○○在場見聞案發
    經過之事實，足見被告當日確曾與告訴人發生肢體衝突，並非單純之和平、輕微
    碰觸。又告訴人於八十九年三月十六日晚間案發後，次日立即至台北市立陽明醫
    院驗傷結果，確受有事實欄所示之傷害，此有台北市立陽明醫院八十九年三月十
    七日八九診字第三三四號甲種診斷書附卷可稽（附於偵查卷第五頁），且上述診
    斷證明書記載之受傷情形與告訴人所指左額受毆擊之方法吻合，應非虛偽。況告
    訴人歷次於偵審中自由連續之陳述，對於本案案發情節之描述均甚具體、詳盡，
    且言詞表達方式亦非千篇一律而有事後捏造記誦之嫌，足認其指述情節與事實相
    符；被告空言否認出手毆打被害人左額，顯與現存卷證資料不符，不足採信。至
    被告請求本院訊問之證人乙○○業到庭陳明：案發時其不在現場等情明確，證人
    甲○○亦到庭證稱：其與被告坐不同桌，聽到有人吵架，... 未看到他們拉扯等
    語；足見被告聲請本院訊問之證人分別因不在場及坐不同桌而未窺見案發全程經
    過，是其二人所言，尚不足認定對被告有利之事實，附此說明。綜上所述，本件
    事證已明，被告犯行堪以認定。
二、核被告所為，係犯刑法第二百七十七條第一項之傷害罪。原審依刑事訴訟法第四
    百四十九條第一項前段、第四百五十四條第二項、刑法第二百七十七條第一項、
    第四十一條、罰金罰鍰提高標準條例第一條前段、第二條之規定，逕以簡易判決
    判處拘役二十日，如易科罰金以三百元折算一日；其認事用法，除引用聲請書之
    記載，誤將犯罪時間晚間十時許載為上午八時三十分許外，均無不合，量刑亦屬
    妥適。被告上訴意旨仍執前詞，空言否認有出手毆打被害人之傷害犯行，顯無理
    由，應予駁回。末查，被告未曾受有期徒刑以上刑之宣告，有台灣高等法院檢察
    署刑案紀錄簡覆表在卷可稽，其此次因一時失慮，偶罹刑章，於本院審理時，業
    當庭同意賠償告訴人所受損害，有本院審判筆錄可參，足見被告犯後已知悔悟，
    是其經此教訓，應知警惕，當無再犯之虞，本院因認其所受之宣告刑，以暫不執
    行為適當，併予宣告緩刑二年，以啟自新。
據上論斷，應依刑事訴訟法第四百五十五條之一第一項、第三項、第三百六十八條，
刑法第七十四條第一款，判決如主文。
本案經檢察官吳宗樑到庭執行職務
中      華      民      國    九十      年      四      月      六      日
                                      臺灣臺北地方法院刑事第八庭
                                          審判長  法  官  王淑滿
                                                  法  官  鄭佾瑩
                                                  法  官  朱瑞娟
右正本證明與原本無異
不得上訴
                                                  書記官  葉金發
中      華      民      國    九十      年      四      月      九      日
適用法條：
中華民國刑法第二百七十七條
 (普通傷害罪)
傷害人之身體或健康者，處三年以下有期徒刑、拘役或一千元以下罰金。
犯前項之罪因而致人於死者，處無期徒刑或七年以上有期徒刑；致重傷者
，處三年以上十年以下有期徒刑。


司法院資訊處製作；財團法人民間司法改革基金會備份。
